最高法院民事裁定　　　　　　　一○○年度台抗字第七七七號
再 抗告 人　趙秋虹
代　理　人　林復宏律師
　　　　　　高靜怡律師
上列再抗告人因與張小蕙間聲請假扣押事件，對於中華民國一○
○年七月二十六日台灣高等法院台中分院更審裁定（一○○年度
抗更(一)字第三一三號），提起再抗告，本院裁定如下：
    主  文
再抗告駁回。                                            
再抗告訴訟費用由再抗告人負擔。
    理  由
本件相對人張小蕙為保全對再抗告人之請求，聲請台灣台中地方
法院裁定准其供擔保後，就再抗告人之財產在新台幣（下同）二
百二十萬元範圍內為假扣押，再抗告人提起抗告，經原法院裁定
駁回，再抗告人不服提起再抗告，經本院裁定發回後，原法院以
：相對人就其請求及假扣押原因，業據提出民事起訴狀、房屋仲
介公司網頁列印資料為釋明。相對人前雖已聲請對再抗告人財產
在一千萬元範圍內為假扣押，惟相對人主張其對再抗告人有一千
一百六十五萬三千八百二十一元及自起訴狀繕本送達後翌月起按
年息百分之五計付利息之債權，參考司法院訂頒之「各級法院辦
案期限實施要點」，民事事件辦案期限第一、二、三審合計為五
十二個月，相對人前後二次假扣押聲請金額共一千二百二十萬元
，未逾其主張之債權本息總額。相對人及第三人張炳裕前聲請對
再抗告人財產為假扣押，均經裁定准許確定在案，亦據相對人提
出本院民事裁定為證。相對人已提出釋明，雖有未足，但已陳明
願供擔保，原法院因而維持第一審所為准許假扣押之裁定，經核
於法並無違誤。按請求及假扣押之原因，應釋明之。前項釋明如
有不足，而債權人陳明願供擔保或法院認為適當者，法院得定相
當之擔保，命供擔保後為假扣押，民事訴訟法第五百二十六條第
一項、第二項定有明文。債權人就請求或假扣押原因，如有釋明
，僅釋明不足，法院仍得命債權人供擔保後為假扣押。而所謂假
扣押原因，依同法第五百二十三條第一項規定，係指有日後不能
強制執行或甚難執行之虞，自不以債務人浪費財產、增加負擔或
就財產為不利益處分，將達於無資力狀態，或債務人移至遠方、
逃匿無蹤或隱匿財產為限。又稱「釋明」者，係使法院就某事實
之存否，得到大致為正當之薄弱心證，即為已足，與「證明」係
當事人提出之證據方法，足使法院產生堅強心證，可以確信其主
張為真實者，尚有不同。另民事訴訟法第五百二十八條第二項所
謂應使債權人及債務人有陳述意見之機會，包括債權人或債務人
以書狀陳述意見，不以抗告法院行準備或言詞辯論程序為限。再
抗告人向原法院提起抗告，業於抗告狀內陳述意見，已符前開規
定。再抗告意旨指摘原裁定不當，聲明廢棄，非有理由。
據上論結，未件再抗告為無理由。依民事訴訟法第四百九十五條
之一第二項、第四百八十一條、第四百四十九條第一項、第九十
五條、第七十八條，裁定如主文。
中    華    民    國  一○○  年    十    月   十三   日
                      最高法院民事第四庭
                          審判長法官  劉  福  來  
                                法官  陳  國  禎  
                                法官  陳  重  瑜  
                                法官  盧  彥  如  
                                法官  吳  麗  女  
本件正本證明與原本無異
                                      書  記  官  
中    華    民    國  一○○  年    十    月  二十五  日
                                                      Q